臺灣彰化地方法院員林簡易庭民事判決
111年度員簡字第131號
原      告  張雅嵐  
訴訟代理人  黃靖芸律師
被      告  呂鎵仰  
上列當事人間請求損害賠償事件，本院於民國111年5月20日言詞
辯論終結，判決如下：
    主  文
被告應給付原告新臺幣壹拾貳萬元，及自民國一一一年二月十八
日起至清償日止，按年息百分之五計算之利息。
原告其餘之訴駁回。
訴訟費用新臺幣貳仟壹佰元，其中新臺幣壹仟貳佰陸拾元由被告
負擔，餘由原告負擔。
本判決第一項得假執行；但被告如以新臺幣壹拾貳萬元為原告預
供擔保，得免為假執行。
    事實及理由
一、原告主張：
  ㈠兩造為前配偶。被告於民國110年7月3日21時許，在原告位於
    彰化縣○○市○○路0段000巷00號之理髮店內，將原告摔倒在地
    ，並徒手毆打原告頭部、掐臉部，甚至坐在原告身上，壓制
    原告，不讓原告逃離現場，造成原告身上所著之衣物遭到撕
    毀破壞、原告頭皮、頸部、前胸壁及右前臂挫傷。
  ㈡被告於110年7月3日21時許毆打原告後，更以蠻力將原告直接
    扛到房間，並用力將原告摔在床上，性侵原告。被告上開毆
    打原告頭部、頸部、扯原告頭髮、怒摔原告、最後性侵原告
    之家暴行為，被告上開侵權行為，已經鈞院核發暫時保護令
    及通常保護令，且經鈞院以111年度訴字第288號判決判處被
    告罪刑，而被告上開侵權行為也造成原告身心嚴重受創，對
    被告充滿恐懼。
  ㈢被告知悉上開鈞院所核發暫時保護令於110年10月22日核發之
    內容，仍於110年8月3日凌晨0時3分許，以Line與原告通話
    表示欲進入保護令所列遠離令之地址拿東西，請原告開門，
    惟原告先前已在該址遭被告毆打、性侵，怒摔，有極大恐懼
    及陰影，表明不願讓被告進入，被告竟恐嚇原告稱「你說的
    ，你不要後悔」等語，使原告心生畏懼，致生危害於安全。
　㈣被告於110年8月3日凌晨0時20分許，前往上址，先行拍打原
    告住處鐵門後，再將鐵門強行拉開，而無故進入保護令所列
    遠離令地址之屋內，進屋後還以兇惡之語氣與原告對話，致
    原告心生畏懼不斷尖叫、驚嚇、啜泣害怕，被告上開侵權行
    為，已經鈞院以110年度簡字第1187號刑事判決判處被告罪
    刑，故原告爰依侵權行為法律關係提起本件訴訟，請求被告
    就上開㈠㈡㈣侵權行為部分各賠償新臺幣(下同)6萬元慰撫金，
    就上開㈢侵權行為部分賠償2萬元慰撫金等語，並聲明：被告
    應給付原告20萬元及自起訴狀繕本送達被告翌日起至清償日
    止，按年息5%計算之利息。
二、被告則以：對於原告所主張上開㈠㈡㈢㈣侵權行為伊均承認，但
    伊認就上開㈠㈡㈣侵權行為部分應各賠償原告5,000元慰撫金，
    就上開㈢侵權行為部分應賠償原告15,000元慰撫金，共計3萬
    元比較適當等語，並聲明：原告之訴駁回。
三、得心證之理由：
  ㈠原告主張被告於前揭時、地對其為上開侵權行為，並提出本
    院110年度暫家護字第216號暫時保護令及110年度家護字第6
    74號通常保護令、原告破損衣物照片、診斷證明書、兩造間
    Line對話內容、兩造間語音譯文、本院110年度簡字第1187
    號刑事簡易判決、111年度訴字第288號刑事判決等件為證，
    且為被告所承認，自堪信原告上開主張為真實。
　㈡按因故意或過失，不法侵害他人之權利者，負損害賠償責任
    ；不法侵害他人之身體、健康、名譽、自由、信用、隱私、
    貞操，或不法侵害其他人格法益而情節重大者，被害人雖非
    財產上之損害，亦得請求賠償相當之金額。民法第184條第1
    項前段、第195條第1項前段分別定有明文。查本件被告上開
    侵權行為應有侵害原告身體、健康、自由權，原告遭此侵權
    行為致生精神上痛苦，而受有非財產上之損害，應為一般人
    之正常感受，是原告依前揭規定，請求被告給付非財產上損
    害賠償，自屬有據。
  ㈢再按慰藉金之賠償須以人格權遭遇侵害，使精神上受有痛苦
    為必要，其核給之標準固與財產上損害之計算不同，然非不
    可斟酌雙方身分資力與加害程度，及其他各種情形核定相當
    之數額。本院審酌原告為大學畢業，經營美髮店，離婚，育
    有一名未成年子女且亦撫養身心障礙之手足，月收入為4、5
    萬元；被告為高中畢業，從事保全，月收入約3萬元，育有
    一名未成年子女，及兩造身分、地位、經濟狀況、上開侵權
    行為發生經過、原告受損之程度、被告加害之手段等情，認
    原告就上開㈠㈡㈣侵權行為部分各請求6萬元慰撫金，就上開㈢
    侵權行為部分請求2萬元慰撫金尚屬過高，應就上開㈠㈡侵權
    行為部分各請求4萬元慰撫金，就上開㈣侵權行為部分請求3
    萬元慰撫金，就上開應就上開㈢侵權行為部分請求1萬元慰撫
    金為適當。
四、綜上所述，原告基於侵權行為之法律關係，請求被告給付12
    萬元及自起訴狀繕本送達翌日即111年2月18日起至清償日止
    ，按年息5%計算之利息部分，為有理由，應予准許；逾此部
    分之請求，為無理由，不應准許。　
五、本件原告勝訴部分係依民事訴訟法第427條第1項適用簡易程
    序所為被告敗訴之判決，依同法第389條第1項第3款規定，
    應依職權宣告假執行。並另依同法第392條第2項規定，依職
    權宣告被告如預供擔保，得免為假執行。
六、本件事證已臻明確，兩造其餘之攻擊防禦方法及所提證據，
    於判決結果不生影響，爰不一一論述。
七、訴訟費用負擔之依據：民事訴訟法第79條。本件第一審訴訟
    費用為2,100元（即原告所繳納第一審裁判費2,100元），本
    院依兩造之勝敗比例酌定訴訟費用負擔，爰判決如主文第3
    項所示。
中　　華　　民　　國　　111 　年　　6 　　月　　10　　日
                  臺灣彰化地方法院員林簡易庭
                          法  官  楊鑫忠
以上正本係照原本作成。
如對本判決不服提起上訴，應於送達後20日內，向本院提出上訴
狀並表明上訴理由（須按對造人數附繕本）。
中　　華　　民　　國　　111 　年　　6 　　月　　10　　日
                          書記官  張清秀